# ipo发行手续费

提问人：红 静 123 时间：2022-07-19 09:41:27
有个问题请教大家，某公司已过会。
计算发行费时，其中有一项，发行手续费一老股转让印花税。
请问这个老股转让是指公司历次股东转让产生的印花税吗？过去转让产生的印花税，为什么可以资本化？

回答人：chenyiwei
以前有一段时间，在IPO发行新股的同时是允许老股东按一定比例将其手头的旧股（存量股份）出售给投资者的，这里的“老股转让印花税”应该就是指与IPO同时发生的老股出售对应的印花税。但这个试点时间很短就被叫停了，后续没有下文。
但是，与新股发行属于权益性交易不同，老股转让并不是权益性交易，因此其相关的交易费用（包括此处的印花税）应该是直接费用化而不能冲抵资本公积。